【裁判字號】    89,交易,78
【裁判日期】    890823
【裁判案由】    過失傷害
【裁判全文】
臺灣宜蘭地方法院刑事判決                          八十九年度交易字第七八號
    公  訴  人  臺灣宜蘭地方法院檢察署檢察官
    被      告  甲○○
右列被告因過失傷害案件，經檢察官提起公訴（八十九年度偵字第七八號），本院判
決如左：
    主  文
甲○○因過失傷害人，處有期徒刑貳月，如易科罰金以參佰元折算壹日。
    事  實
一、甲○○於民國八十九年八月三十日下午，騎乘車號ＧＲＪ一八０二號機車後搭載
    其妹沈愛陵，沿宜蘭縣員山鄉○○路由東（員山）向西（尚德村）方向行駛，於
    同日下午五時許途經上揭位於戰車連後方堤防路段之狹路彎道時，本應注意行駛
    於未劃有分向線之道路，應減速慢行且行經狹路、彎道時更應減速慢行，並作隨
    時停車之準備，而依當時情形，視距、路況均屬良好，並無不能注意之情，竟於
    上揭未劃有分向標線狹路之彎道路段，未減速慢行，並作隨時停車之準備，致與
    迎面而來由乙○○所騎乘之車號ＧＷＥ三八六號之機車發生擦撞，造成乙○○人
    車倒地而受有左側脛腓骨開放性骨折之傷害。
二、案經乙○○訴由宜蘭縣警察局宜蘭分局報告臺灣宜蘭地方法院檢察署檢察官偵查
    起訴。
    理  由
一、訊據被告甲○○固坦承有於上揭時、地騎乘上開機車搭載其妹沈愛陵行經前述之
    狹路、彎道時與告訴人乙○○發生擦撞，致告訴人受有前開之傷害，並有道路交
    通事故調查報告表、羅東博愛醫院驗傷診斷書附卷可憑。雖被告甲○○辯稱：是
    告訴人乙○○為閃避路邊竹子，而與之發生擦撞，是告訴人撞到伊，伊並無過失
    云云。然查：
（一）按車輛在未劃有分向標線之道路交會時，應減速慢行且行經彎道、狹路均應減
      速慢行，作隨時停車之準備。道路交通安全規則第一百條第一款、第九十三條
      第一項第四款定有明文。
（二）本件被告駕車行經前開肇事路段，自應注意上開規定，而被告於本院調查及審
      理時均自承：撞倒之後伊連人帶車偏左飛出去，而告訴人就跌倒在路邊的麻竹
      園等語。證人沈愛陵亦於本院調查時證稱：「‧‧‧當時我感覺有緊急煞車，
      就撞過來，旁邊是河，我們被撞，人、車就往前飛出去‧‧‧」，顯見被告騎
      乘上揭機車行經前開路段，並未減速慢行而作隨時停車準備，致有緊急狀況時
      ，未即時停車而造成告訴人有上述之傷害。然依當時情形，路況、視距均屬良
      好，又無不能注意之情，竟疏未注意，而未依規定減速慢行而作隨時停車之準
      備，至與告訴人所騎乘之機車發生擦撞，造成告訴人乙○○左側脛腓骨開放性
      骨折之傷害，其行為顯有過失，並與前開告訴人所受之傷害有相當之因果關係
      。另告訴人騎乘上開機車亦行經同上路段，當亦有減速慢行，並隨時作停車之
      準備之義務，竟疏未為之，於民事上亦屬與有過失，惟此仍不得據為被告卸責
      之依據，附此敘明。是本件被告過失犯行明確，應依法論科。
二、核被告甲○○所為，係犯刑法第二百八十四條第一項前段之過失傷害罪。爰審酌
    被告就本件車禍之過失程度、告訴人所受之傷害情形、未與被害人達成和解及犯
    罪後態度等一切情狀，量處如主文所之刑，並諭知易科罰金之折算標準。
據上論斷，應依刑事訴訟法第二百九十九條第一項前段、刑法第二百八十四條第一項
前段、第四十一條、罰金罰鍰提高標準條例第一條前段、第二條，判決如主文。
本案經檢察官林吉泉到庭執行職務
中    華    民    國      八十九      年    八        月    二十三      日
                                  臺灣宜蘭地方法院交通法庭
                                      審判長  法  官
                                              法  官
                                              法  官
右正本證明與原本無異。
如不服本判決，應於判決送達後十日內，向本院提出上訴狀。
所犯法條：
刑法第二百八十四條第一項前段：
因過失傷害人者，處六月以下有期徒刑、拘役或五百元以下罰金，致重傷
者，處一年以下有期徒刑、拘役或五百元以下罰金。


司法院資訊處製作；財團法人民間司法改革基金會備份。
